最高法院刑事裁定　　　　　　　　　　　　　　　　九十一年度台抗字第一八○號
　　抗　告　人　甲○○
右抗告人因違反著作權法案件，不服台灣高等法院中華民國九十一年一月十日駁回其
上訴之裁定（九十年度上訴字第二六一四號），提起抗告，本院裁定如左：
    主  文
抗告駁回。
    理  由
本件原裁定以：抗告人甲○○因違反著作權法案件，經第二審判決後，於民國九十年
十月八日收送判決正本之送達，有送達證書可稽。其上訴期間，因抗告人居住於第二
審法院所在地，無在途期間可言，截至同年十月十八日即已屆滿，其期間之末日又非
星期日、紀念日或其他休息日，乃遲至同年十月二十二日始行提起上訴，顯已逾上訴
期間，其上訴為不合法，乃以裁定駁回抗告人在第二審之上訴。經核於法尚無違誤。
按被告為接受文書之送達，應將其住所、居所或事務所向法院陳明，刑事訴訟法第五
十五條第一項定有明文；又送達於應受送達人之住居所、事務所或營業所，不獲會晤
應受送達人，亦無受領文書之同居人或受僱人時，得將文書寄存送達地之自治或警察
機關，並作送達通知書，黏貼於應受送達人住居所、事務所或營業所門首，以為送達
，民事訴訟法第一百三十八條亦著有規定。此項規定，依刑事訴訟法第六十二條規定
，於刑事訴訟程序準用之。本件第二審判決於九十年十月八日按抗告人上訴狀陳明之
居所即台北市○○路六十八巷一號六樓之二送達時（原審卷第十六頁），因未獲會晤
抗告人本人，亦無受領文書之同居人或受僱人，送達人乃依上開規定，將應送達之判
決正本寄存於送達地之警察機關台北市政府警察局松山分局松山派出所，並作送達通
知書黏貼於抗告人門首，以為送達，有上開送達證書可查（原審卷第六三頁）。則送
達人依此方式為送達時，即已生送達之效力；上訴期間，亦自該送達日之翌日即同年
十月九日起算。至抗告人實際至警察機關領得判決之時日為何，則非所問。抗告意旨
徒以：其原寄居於姑母宋黃素賢之住所即台北市○○路六十八巷一號六樓之二，迄原
法院審理時已遷回戶籍地即台中縣梧棲鎮○○街七十七巷四十號，原法院向抗告人之
寄居地送達已非合法。又宋黃素賢係於同年十月十五日始至派出所領取第二審判決，
其於同年十月二十二日提起第二審上訴，亦未逾越上訴期間云云。卷查抗告人於第二
審審理期間（含審判期日到庭應訊）並未向原法院陳明其已遷回台中縣梧棲鎮住所，
應向戶籍地送達（即其於九十年十月二十二日所具聲明上訴狀之住居處所，仍載明「
居台北市○○路六十八巷一號六樓之二」無訛）。依首開說明，其抗告為無理由，應
予駁回。
據上論結，應依刑事訴訟法第四百十二條，判決如主文。
中      華      民      國    九十一    年      五      月      二      日
                              最高法院刑事第四庭
                                  審判長法官  紀  俊  乾
                                        法官  黃  正  興
                                        法官  劉  介  民
                                        法官  陳  東  誥
                                        法官  張  春  福
      右正本證明與原本無異
                                              書  記  官
中      華      民      國    九十一    年      五      月      六      日
